【裁判字號】    90,交聲,14
【裁判日期】    900921
【裁判案由】    違反道路交通管理處罰條例聲明異議
【裁判全文】
臺灣苗栗地方法院刑事裁定                            九十年度交聲字第一四號
    異議人即  甲○○
    受處分人
右列異議人即受處分人因違反道路交通管理處罰條例案件，對於交通部公路局新竹區
監理所苗栗監理站（下稱原處分機關）中華民國九十年一月二十九日所為之交通部違
反道路交通管理事件裁決處分（原處分案號：苗稽駕字第五四—Ｆ00000000
號、五四—Ｆ00000000號），聲明異議，本院裁定如左：
    主  文
異議駁回。
    理  由
一、本件異議意旨略以：異議人於九十年一月六日晚上駕車經過苗四十七線社苓段，
    於二十二時五分時，可能與對方機車擦撞，致對方林子杏小姐受傷，當時異議人
    自己也發生車禍受傷，被警察送到醫院，經過警察調查，可能在苗四十七線社苓
    段撞到對方，因當晚下毛毛雨，視線不佳，路況很暗，所以當時開車時速很慢，
    不知發生什麼情形，因對方林小姐在醫院治療，異議人經常到醫院看林小姐，讓
    她安心住院療傷，異議人並非故意，對負責一切費用，林小姐與其家人看異議人
    有誠意，同意原諒異議人及和解等語。
二、本件原處分意旨略以：異議人即受處分人甲○○，於九十年一月六日晚上二十二
    時五分許，駕駛車牌號碼：Ｗ四—一八四六號自用小客車，在苗栗縣苑裡鎮社苓
    里九鄰社苓一一一之一號前，因肇事致人受傷逃逸，經苗栗縣警察局通宵分局社
    苓派出所，以九十年一月九日苗縣警交字第Ｆ00000000號舉發違反道路
    交通管理事件通知單，逕行舉發違反道路交通管理處罰條例第六十二條第一項之
    規定，因異議人未於前開舉發單所載之應到案時間即同年月二十四日到站接受裁
    罰，原處分機關乃依據道路交通管理處罰條例第六十二條第一項、第六十七條第
    一項暨違反道路交通管理事件統一裁罰標準及處理細則第四十四條第一項規定，
    於同年月二十九日以原處分處罰異議人吊銷駕駛執照並永久禁考等語。
三、按汽車駕駛人，駕駛汽車有酒精濃度過量之情形，因而肇事致人受傷者，處新臺
    幣六千元以上一萬二千元以下罰鍰，因而肇事致人受傷者，並吊銷其駕駛執照一
    年；汽車駕駛人，駕駛汽車肇事致人受傷，應即採取救護或其他必要之措施，並
    向警察機關報告，不得駛離；逃逸者吊銷駕駛執照，民國九十年一月十七日修正
    （同年六月一日公布）前之道路交通管理處罰條例第三十五條第一項第一款及第
    六十二條第一項，分別定有明文。次按：聲明異議案件之處理，除準用刑事訴訟
    法有關規定外，依道路交通案件處理辦法處理之，前開辦法第四條第一項定有明
    文。
四、經查：異議人即受處分人甲○○，於九十年一月六日晚上二十二時五分及三十分
    許，駕駛車牌號碼：Ｗ四—一八四六號自用小客車，在苗栗縣苑裡鎮社苓里九鄰
    社苓一一一之一號前，及同鎮○○里○鄰○○○路十三，經苗栗縣警察局通宵分
    局社苓派出所，分別以「肇事致人受傷逃逸」及「酒後駕車經抽血檢驗酒精濃度
    二一五ＭＧ＼ＤＬ換算呼氣值零點九三ＭＧ＼Ｌ」之違規事實，以九十年一月九
    日苗縣警交字第Ｆ00000000號，及同日苗縣警交字第Ｆ0000000
    0號舉發違反道路交通管理事件通知單，逕行舉發違反道路交通管理處罰條例第
    三十五條第一項第一款，及第六十二條第一項之規定，因異議人未於前開舉發單
    所載之應到案時間即同年月二十四日到站接受裁罰，原處分機關乃分別以「駕車
    肇事致人受傷或死亡未採取救護而逃逸者吊銷駕照」及「酒精濃度過量者禁止駕
    駛」之違規事實，依道路交通管理處罰條例第六十二條第一項、第六十七條第一
    項及同條例第三十五條第一項第一款暨違反道路交通管理事件統一裁罰標準及處
    理細則第四十四條第一項規定，於同年月二十九日以原處分處罰異議人「吊銷駕
    駛執照並永久禁考」及「吊扣駕駛執照六個月及罰鍰新臺幣一萬二千元整」等節
    ，有原處分機關九十年二月九日九○竹監苗字第○一○二三號對違反道路交通管
    理事件不服裁決聲明異議案件移送書正本一件附苗栗縣警察局通宵分局社苓派出
    所九十年一月九日苗縣警交字第Ｆ七—0000000號、Ｆ00000000
    號舉發違反道路交通管理事件通知單、原處分機關九十年一月二十九日苗稽駕字
    第五四—Ｆ00000000號、五四—Ｆ00000000號交通部違反道路
    交通管理事件裁決書影本各一件在卷可稽。
五、本件異議人固不否認其明知汽車駕駛人飲酒後不能安全駕駛動力交通工具者，不
    得駕車，仍於九十年一月六日二十二時許，於飲酒後其酒後吐氣之酒精成份每公
    升達零．九三毫克已達不能安全駕駛之狀態，竟仍駕駛車牌號碼：Ｗ四─一八四
    六號自用小客車，行駛至苗栗縣苑裡鎮○○里○鄰○○○路十三前等節，但以前
    揭情詞置辯。惟查：
  異議人當日沿苗一二一線縣道左轉，行駛入苗四十七線縣道後由東向西方向行駛
    ，迨該日二十二時許，途經苗栗縣苑裡鎮社苓里九鄰社苓一一一之一號前，撞擊
    對向由林子杏所騎乘之車牌號碼：ＲＲＡ—○五三號輕型機車，致林子杏人車倒
    地，因之受有左側股骨骨折、頭部外傷併頭頂水腫、右側及左足挫傷等傷害，嗣
    甲○○明知肇事並已致林子杏受傷後，竟未下車查看並採取必要之救護措施，竟
    仍駕駛上開自用小客車往前行駛而逃逸等情，業據林子杏於本件道路交通事故刑
    事案件部分之警訊及偵查中指訴綦詳，經本院調取臺灣苗栗地方法院檢察署檢察
    官九十年度偵字第九三六號偵查卷宗屬實，復有道路交通事故調查報告表、光田
    綜合醫院診斷證明書各一件、林子杏、異議人車損及肇事現場照片十八幀附前揭
    偵查卷宗可稽。
  異議人前開交通事故駛離後，行駛至同鎮○○里○鄰○○○路十三前，因失控撞
    及路旁電線桿，經苗栗縣警察局通宵分局社苓派出所員警據報到場處理，並於其
    就醫後對其以抽血檢驗其血液內含酒精成分高達每一百毫升二一五公克（相當於
    以呼氣之酒精濃度為每公升零‧九三毫克）之事實，有苗栗縣警察局通宵分局九
    十年一月十五日刑事案件報告書、苑裡李綜合醫院特殊檢驗申請報告單、苗栗縣
    警察局通霄分局辦理酒後駕車案件測試觀察紀錄表及前揭照片十八幀附前揭偵查
    卷宗可稽。
  異議人於本件交通事故之刑事案件，即本院九十年度交訴字第二三號審理中供述
    ：「（法官問：你是如何撞到被害人林子杏？）答：我不知道，我只知道車子擦
    撞到東西聲音」等語（見該案卷宗第十五頁），且異議人本件異議意旨亦自承：
    「因當晚下毛毛雨，視線不佳，路況很暗，所以當時開車時速很慢」，則既然異
    議人當時猶能注意車外下毛毛雨，以及車子有撞到東西，則其當時是否確實不知
    業已撞及林子杏，已屬可疑。
  異議人前開自小客車與林子杏前開白色機車係屬對向行駛，撞擊點係兩車車頭之
    事實，有林子杏前開機車車損、異議人前開車輛車損及現場照片共十八幀，顯示
    異議人之前開車輛撞及林子杏現場所遺留之碎片，與該車保險桿經事後比對相符
    ，又其引擎蓋上之凹痕，及所殘留林子杏前開機車之白色漆痕，係在靠近異議人
    前開車輛車牌上方之車頭前方中間偏左位置等情附前揭偵查卷宗可證，是異議人
    當時與林子杏之前開機車，係迎面對向相撞，致異議人所駕之前開車輛保險桿碎
    片脫落遺失現場，足見其撞擊力道甚強，對當時坐於駕駛座內之異議人震撼力甚
    大，復參以林子杏前開白色機車在異議人夜間車頭大燈照射下，甚為顯眼，異議
    人縱有飲酒，然行進中當集中精神於前方，從而異議人如何能全然未視林子杏之
    機車，甚至不知已發生車禍？
  綜上所述，異議人前揭原處分之違規事實事證明確，所辯顯係事後卸責之詞，不
    足採信，本院九十年度交訴字第二三號刑事判決（已確定）亦同此認定，是揆諸
    前揭法律規定，原處分依法裁罰，並無違誤。此與異議人就該交通事故之民事部
    分，與林子杏是否達成和解無關，附此敘明。從而本件異議為無理由，自應將其
    異議駁回。
六、據上論斷，爰依道路交通案件處理辦法第十九條，裁定如主文。
中      華      民      國    九十      年      九      月    廿一     日
                            臺 灣 苗 栗 地 方 法 院  交通法庭
                                           法    官  伍  偉  華
右正本證明與原本無異。
如不服本裁定，應於裁定送達後五日內向本院提出抗告狀。
                                           書 記 官  楊  麗  卿
中      華      民  國    九十      年      九      月    廿一     日


司法院資訊處製作；財團法人民間司法改革基金會備份。
